【裁判字號】    89,竹簡,385
【裁判日期】    890908
【裁判案由】    損害賠償
【裁判全文】
臺灣新竹地方法院民事判決  八十九年竹簡字第三八五號
    原      告  丁○○
    訴訟代理人  甲○○
    被      告  乙○○
    訴訟代理人  丙○○
右當事人間請求損害賠償事件，本判決如左：
    主    文
原告之訴及假執行之聲請均駁回。
訴訟費用由原告負擔。
    事實及理由
一、原告之聲明：求為判決：
（一）被告應給付原告新台幣（下同）十八萬零九百八十元。
（二）願供擔保，請准宣告假執行。
二、事實摘要：
    原告主張被告所有之車號ＪＶ６１７７號自小客車，於民國八十七年九月七日上
    午七時許，由訴外人丙○○駕駛，在新竹縣竹北市○○○路與縣政九路口，因未
    遵守直行車應禮讓已達交叉路口中心處開始轉彎之轉彎車之規定，致撞擊原告所
    駕駛之車號ＪＮ８３３５號自小客車右前輪及車門，造成該車嚴重扭曲無法修復
    ，另原告亦因而受傷身心均受有損害。本件車禍雖經台灣省竹苗區車輛事故鑑定
    委員會鑑定結果認「原告駕駛ＪＮ８３３５自小客車左轉車未讓直行車先行與丙
    ○○駕駛ＪＶ６１７７自小客車行經岔路路口超速且未注意車前狀況同為肇事原
    因」，惟該鑑定結果顯有違誤，原告就本件車禍之發生並無過失；又縱認原告亦
    應負過失責任，則訴外人丙○○之過失應為本件車禍之肇事主因。原告因本件車
    禍造成右腿關節傷害，目前仍須繼續就醫復建中，爰依民法第一百八十四條第一
    項、第一百九十三條第一項、第一百九十五條第一項、第一百九十六條侵權行為
    之法律關係，請求被告賠償原告所有上開車輛報廢所造成之損失、原告受傷之醫
    藥費、精神慰撫金等語。而被告則以車子是訴外人丙○○開的，原告應向丙○○
    請求而非向被告請求，且車子有保險，希望由保險公司來處理等語資為抗辯。
三、法院之判斷：
    按因故意或過失，不法侵害他人之權利者，負損害賠償責任，民法第一百八十四
    條定有明文，該條規定旨在宣示自己責任原則，亦即行為人僅就自己之行為負責
    ，對於他人之行為不負責任。換言之，被害人求償之對象，原則上亦以加害之行
    為人為限。查本件原告主張被告所有之車號ＪＶ６１７７號自小客車，於八十七
    年九月七日上午七時許，由訴外人丙○○駕駛，在新竹縣竹北市○○○路與縣政
    九路口，與原告所駕駛之車號ＪＮ８３３５號自小客車發生車禍等情，為被告所
    不爭執，原告此部分之主張為可採信。至於原告雖主張被告係車號ＪＶ６１７７
    號自小客車之所有人，故對於本件車禍之發生應負侵權行為損害賠償責任云云，
    惟查被告既非車禍發生當時之駕駛者，亦即非侵權行為之行為人，且觀之卷附原
    告所提出之證據，亦均不足以證明被告就本件車禍之發生有何故意或過失，則依
    前揭所述，原告主張被告應負侵權行為損害賠償責任，即無理由，應予駁回；原
    告之訴既經駁回，其假執行之聲請亦失所附麗，應併予駁回。
據上論結，本件原告之訴為無理由，依民事訴訟法第四百三十六條第二項、第七十八
條，判決如主文。
中      華      民      國    八十九    年      九      月      八      日
                                  臺灣新竹地法院新竹簡易庭
~B法      官  魏瑞紅
右為正本係照原本作成。
如對本判決上訴，須於判決送達後廿日內向本院提出上訴狀。
~B法院書記官  李桂珠
中      華      民      國    八十九    年      九      月      八      日


司法院資訊處製作；財團法人民間司法改革基金會備份。
